臺灣屏東地方法院民事判決　　　　　　　96年度附民字第50號
原　　　告　　乙○○○
　　　　　　　黃進杞
共　　　同
訴訟代理人　　侯重信律師
被　　　告　　甲○○
上列當事人間請求侵權行為損害賠償事件，本院於民國96年10月
23日言詞辯論終結，判決如下：
    主    文
被告應給付原告黃進杞新臺幣貳佰貳拾玖萬柒仟佰伍拾壹元、
原告乙○○○新臺幣貳佰陸拾肆萬玖仟伍佰柒拾肆元，及各自民
國九十六年十月二十三日起至清償日止，按週年利率百分之五計
算之利息。
本判決於原告黃進杞以新臺幣柒拾萬元、原告乙○○○以新臺幣
捌拾萬元為被告供擔保後，各得假執行。
    事實及理由
一、程序部分：原告起訴時原請求被告給付原告黃進杞新臺幣（
    下同）2,096,957 元、給付原告乙○○○2,619,398 元，及
    各自民國96年4 月15日即起訴狀繕本送達翌日起，至清償日
    止之利息，嗣訴狀送達後，原告復於96年10月15日具狀擴張
    請求之金額如主文所示，並於96年10月23日本院審理時，減
    縮利息之請求自96年10月23日起算，其變更均為被告於本院
    審理時所不爭執，應予准許。
二、原告起訴主張：原告黃進杞、乙○○○為黃明群之父母，因
    被告於95年10月10日故意殺害黃明群，致原告黃進杞、乙○
    ○○依序受有扶養費297,351 元、339,574 元，及乙○○○
    因支出黃明群之喪葬費所受310,000 元之財產上損害，又2
    人並各受有2,000,000 元之精神上損害，爰依侵權行為法律
    關係提起本訴。聲明：(一)如主文第一項所示。(二)願供擔保請
    准宣告假執行。
三、被告甲○○於本院審理時，對於原告主張及其請求之金額、
    計算方式均不爭執。
四、本院之判斷：
  (一)按因故意或過失，不法侵害他人之權利者，負損害賠償責任
    不法侵害他人致死者，對於支出醫療及增加生活上需要之費
    用或殯葬費之人，亦應負損害賠償責任。被害人對於第三人
    負有法定扶養義務者，加害人對於該第三人亦應負損害賠償
    責任，民法第184 條第1 項前段、第192 條第1 項、第2 項
    定有明文。又不法侵害他人致死者，被害人之父、母、子、
    女及配偶，雖非財產上之損害，亦得請求賠償相當之金額，
    同法第194 條亦已明定。
  (二)本件原告主張訴外人黃明群為原告2 人之子，於前揭時間遭
    被告故意殺害死亡，造成原告受有前開損害等情，業據提出
    費用單據為證，並有本院95年度重訴字第18號刑事案卷所附
    被告自白、證人劉家鐘、溫明愛、劉光逢、陳聯鈞、邱朝瑞
    、鄭素梅、蕭富雄、陳志成之證詞、內政部警政署刑事警察
    局95年11月14日刑醫字第0940154221號鑑驗書、法醫驗斷書
    、法務部法醫研究所（95）醫鑑字第1988號鑑定書、臺灣屏
    東地方法院檢察署95相甲字第575 號相驗屍體證明書、相驗
    及解剖照片15幀、現場與採證照片50幀在卷可稽，並為被告
    所不爭執，堪信為真。另就原告主張因被告不法侵害渠等之
    子黃明群死亡而各受有上開損害之數額及計算方式，亦為被
    告所不爭執，應認為真正，則本件原告黃進杞、乙○○○所
    得請求之金額依序為2,297,351 元、2,649,574 元。
五、從而，原告黃進杞、乙○○○本於侵權行為損害賠償之法律
    關係，請求被告給付如主文所示金額及各自96年10月23日起
    算之利息，為有理由，應予准許。
六、本件原告於刑事訴訟程序中提起附帶民事損害賠償之訴，依
    法尚無徵收訴訟費用之規定，爰不予訴訟費用負擔之諭知，
    附此敘明。
七、原告陳明願供擔保，聲請宣告假執行，經核合於法律規定，
    爰酌定相當之擔保金額宣告之。
八、據上論斷，原告之訴為有理由，依民事訴訟法第390 條第2
    項，判決如主文。
中　　華　　民　　國　　96　　年　　11　　月　　6 　　日
                    刑事第二庭  審判長法  官  黃國永
                                      法  官  蘇碧珠
                                      法  官  陳松檀
以上正本係照原本作成。
如不服本判決，應於收受送達後20日內向本院提出上訴書狀，其
未表明上訴理由者，應於提出上訴後20日內向本院補提理由書狀
（均須按他造當事人之人數附繕本）
中　　華　　民　　國　　96　　年　　11　　月　　6 　　日
                                      書記官  林祥玉
